{"present": {"1 Singular": {"Affirmative": "braithim", "Question": "an mbraithim?", "Negative": "n\u00ed bhraithim"}, "2 Singular": {"Affirmative": "braitheann t\u00fa", "Question": "an mbraitheann t\u00fa?", "Negative": "n\u00ed bhraitheann t\u00fa"}, "3 Singular": {"Male": {"Affirmative": "braitheann s\u00e9", "Question": "an mbraitheann s\u00e9?", "Negative": "n\u00ed bhraitheann s\u00e9"}, "Female": {"Affirmative": "braitheann s\u00ed", "Question": "an mbraitheann s\u00ed?", "Negative": "n\u00ed bhraitheann s\u00ed"}}, "1 Plural": {"Compressed": {"Affirmative": "braithimid", "Question": "an mbraithimid?", "Negative": "n\u00ed bhraithimid"}, "Extended": {"Affirmative": "braitheann muid", "Question": "an mbraitheann muid?", "Negative": "n\u00ed bhraitheann muid"}}, "2 Plural": {"Affirmative": "braitheann sibh", "Question": "an mbraitheann sibh?", "Negative": "n\u00ed bhraitheann sibh"}, "3 Plural": {"Affirmative": "braitheann siad", "Question": "an mbraitheann siad?", "Negative": "n\u00ed bhraitheann siad"}, "Passive": {"Affirmative": "braitear", "Question": "an mbraitear?", "Negative": "n\u00ed bhraitear"}}, "future": {"1 Singular": {"Affirmative": "braithfidh m\u00e9", "Question": "an mbraithfidh m\u00e9?", "Negative": "n\u00ed bhraithfidh m\u00e9"}, "2 Singular": {"Affirmative": "braithfidh t\u00fa", "Question": "an mbraithfidh t\u00fa?", "Negative": "n\u00ed bhraithfidh t\u00fa"}, "3 Singular": {"Male": {"Affirmative": "braithfidh s\u00e9", "Question": "an mbraithfidh s\u00e9?", "Negative": "n\u00ed bhraithfidh s\u00e9"}, "Female": {"Affirmative": "braithfidh s\u00ed", "Question": "an mbraithfidh s\u00ed?", "Negative": "n\u00ed bhraithfidh s\u00ed"}}, "1 Plural": {"Compressed": {"Affirmative": "braithfimid", "Question": "an mbraithfimid?", "Negative": "n\u00ed bhraithfimid"}, "Extended": {"Affirmative": "braithfidh muid", "Question": "an mbraithfidh muid?", "Negative": "n\u00ed bhraithfidh muid"}}, "2 Plural": {"Affirmative": "braithfidh sibh", "Question": "an mbraithfidh sibh?", "Negative": "n\u00ed bhraithfidh sibh"}, "3 Plural": {"Affirmative": "braithfidh siad", "Question": "an mbraithfidh siad?", "Negative": "n\u00ed bhraithfidh siad"}, "Passive": {"Affirmative": "braithfear", "Question": "an mbraithfear?", "Negative": "n\u00ed bhraithfear"}}, "past": {"1 Singular": {"Affirmative": "bhraith m\u00e9", "Question": "ar bhraith m\u00e9?", "Negative": "n\u00edor bhraith m\u00e9"}, "2 Singular": {"Affirmative": "bhraith t\u00fa", "Question": "ar bhraith t\u00fa?", "Negative": "n\u00edor bhraith t\u00fa"}, "3 Singular": {"Male": {"Affirmative": "bhraith s\u00e9", "Question": "ar bhraith s\u00e9?", "Negative": "n\u00edor bhraith s\u00e9"}, "Female": {"Affirmative": "bhraith s\u00ed", "Question": "ar bhraith s\u00ed?", "Negative": "n\u00edor bhraith s\u00ed"}}, "1 Plural": {"Compressed": {"Affirmative": "bhraitheamar", "Question": "ar bhraitheamar?", "Negative": "n\u00edor bhraitheamar"}, "Extended": {"Affirmative": "bhraith muid", "Question": "ar bhraith muid?", "Negative": "n\u00edor bhraith muid"}}, "2 Plural": {"Affirmative": "bhraith sibh", "Question": "ar bhraith sibh?", "Negative": "n\u00edor bhraith sibh"}, "3 Plural": {"Compressed": {"Affirmative": "bhraith siad", "Question": "ar bhraith siad?", "Negative": "n\u00edor bhraith siad"}, "Extended": {"Affirmative": "bhraitheadar", "Question": "ar bhraitheadar?", "Negative": "n\u00edor bhraitheadar"}}, "Passive": {"Affirmative": "braitheadh", "Question": "ar braitheadh?", "Negative": "n\u00edor braitheadh"}}, "condi": {"1 Singular": {"Affirmative": "bhraithfinn", "Question": "an mbraithfinn?", "Negative": "n\u00ed bhraithfinn"}, "2 Singular": {"Affirmative": "bhraithfe\u00e1", "Question": "an mbraithfe\u00e1?", "Negative": "n\u00ed bhraithfe\u00e1"}, "3 Singular": {"Male": {"Affirmative": "bhraithfeadh s\u00e9", "Question": "an mbraithfeadh s\u00e9?", "Negative": "n\u00ed bhraithfeadh s\u00e9"}, "Female": {"Affirmative": "bhraithfeadh s\u00ed", "Question": "an mbraithfeadh s\u00ed?", "Negative": "n\u00ed bhraithfeadh s\u00ed"}}, "1 Plural": {"Compressed": {"Affirmative": "bhraithfimis", "Question": "an mbraithfimis?", "Negative": "n\u00ed bhraithfimis"}, "Extended": {"Affirmative": "bhraithfeadh muid", "Question": "an mbraithfeadh muid?", "Negative": "n\u00ed bhraithfeadh muid"}}, "2 Plural": {"Affirmative": "bhraithfeadh sibh", "Question": "an mbraithfeadh sibh?", "Negative": "n\u00ed bhraithfeadh sibh"}, "3 Plural": {"Compressed": {"Affirmative": "bhraithfid\u00eds", "Question": "an mbraithfid\u00eds?", "Negative": "n\u00ed bhraithfid\u00eds"}, "Extended": {"Affirmative": "bhraithfeadh siad", "Question": "an mbraithfeadh siad?", "Negative": "n\u00ed bhraithfeadh siad"}}, "Passive": {"Affirmative": "bhraithf\u00ed", "Question": "an mbraithf\u00ed?", "Negative": "n\u00ed bhraithf\u00ed"}}, "imper": {"1 Singular": {"Affirmative": "braithim!", "Negative": "n\u00e1 braithim!"}, "2 Singular": {"Affirmative": "braith!", "Negative": "n\u00e1 braith!"}, "3 Singular": {"Male": {"Affirmative": "braitheadh s\u00e9!", "Negative": "n\u00e1 braitheadh s\u00e9!"}, "Female": {"Affirmative": "braitheadh s\u00ed!", "Negative": "n\u00e1 braitheadh s\u00ed!"}}, "1 Plural": {"Compressed": {"Affirmative": "braithimis!", "Negative": "n\u00e1 braithimis!"}, "Extended": {"Affirmative": "braitheadh muid!", "Negative": "n\u00e1 braitheadh muid!"}}, "2 Plural": {"Affirmative": "braithig\u00ed!", "Negative": "n\u00e1 braithig\u00ed!"}, "3 Plural": {"Compressed": {"Affirmative": "braithid\u00eds!", "Negative": "n\u00e1 braithid\u00eds!"}, "Extended": {"Affirmative": "braitheadh siad!", "Negative": "n\u00e1 braitheadh siad!"}}, "Passive": {"Affirmative": "braitear!", "Negative": "n\u00e1 braitear!"}}, "pastConti": {"1 Singular": {"Affirmative": "bhraithinn", "Question": "an mbraithinn?", "Negative": "n\u00ed bhraithinn"}, "2 Singular": {"Affirmative": "bhraite\u00e1", "Question": "an mbraite\u00e1?", "Negative": "n\u00ed bhraite\u00e1"}, "3 Singular": {"Male": {"Affirmative": "bhraitheadh s\u00e9", "Question": "an mbraitheadh s\u00e9?", "Negative": "n\u00ed bhraitheadh s\u00e9"}, "Female": {"Affirmative": "bhraitheadh s\u00ed", "Question": "an mbraitheadh s\u00ed?", "Negative": "n\u00ed bhraitheadh s\u00ed"}}, "1 Plural": {"Compressed": {"Affirmative": "bhraithimis", "Question": "an mbraithimis?", "Negative": "n\u00ed bhraithimis"}, "Extended": {"Affirmative": "bhraitheadh muid", "Question": "an mbraitheadh muid?", "Negative": "n\u00ed bhraitheadh muid"}}, "2 Plural": {"Affirmative": "bhraitheadh sibh", "Question": "an mbraitheadh sibh?", "Negative": "n\u00ed bhraitheadh sibh"}, "3 Plural": {"Compressed": {"Affirmative": "bhraithid\u00eds", "Question": "an mbraithid\u00eds?", "Negative": "n\u00ed bhraithid\u00eds"}, "Extended": {"Affirmative": "bhraitheadh siad", "Question": "an mbraitheadh siad?", "Negative": "n\u00ed bhraitheadh siad"}}, "Passive": {"Affirmative": "bhrait\u00ed", "Question": "an mbrait\u00ed?", "Negative": "n\u00ed bhrait\u00ed"}}, "subj": {"1 Singular": {"Affirmative": "go mbraithe m\u00e9", "Negative": "n\u00e1r bhraithe m\u00e9"}, "2 Singular": {"Affirmative": "go mbraithe t\u00fa", "Negative": "n\u00e1r bhraithe t\u00fa"}, "3 Singular": {"Male": {"Affirmative": "go mbraithe s\u00e9", "Negative": "n\u00e1r bhraithe s\u00e9"}, "Female": {"Affirmative": "go mbraithe s\u00ed", "Negative": "n\u00e1r bhraithe s\u00ed"}}, "1 Plural": {"Compressed": {"Affirmative": "go mbraithimid", "Negative": "n\u00e1r bhraithimid"}, "Extended": {"Affirmative": "go mbraithe muid", "Negative": "n\u00e1r bhraithe muid"}}, "2 Plural": {"Affirmative": "go mbraithe sibh", "Negative": "n\u00e1r bhraithe sibh"}, "3 Plural": {"Affirmative": "go mbraithe siad", "Negative": "n\u00e1r bhraithe siad"}, "Passive": {"Affirmative": "go mbraitear", "Negative": "n\u00e1r bhraitear"}}, "verbal noun": "brath", "verbal adjective": "braite"}